【裁判字號】    97,重訴,5
【裁判日期】    970815
【裁判案由】    毒品危害防制條例等
【裁判全文】
臺灣桃園地方法院刑事判決               97年度重訴字第5號
公  訴  人  臺灣桃園地方法院檢察署檢察官
被      告  丁○○
                    （另案於臺灣桃園監獄執行中）
選任辯護人  劉楷律師
            謝啟明律師
上列被告因違反毒品危害防制條例等案件，經檢察官提起公訴（
96年度偵字第30070 號），本院判決如下︰
    主  文
丁○○無罪。
    理  由
一、公訴意旨略以：被告丁○○與甲○○、乙○○（均另案起訴
    ）係友人，乙○○係美國籍人士，平日居住在美國洛杉磯市
    ，於民國95年4 月間，為探親回臺，並透過其親戚之介紹而
    結識丁○○、甲○○，其後乙○○在台停留期間，2 人多次
    招待乙○○，並表示關心之意，復於得知乙○○有友人自美
    國來臺遊玩時，即交付現金予乙○○，前後約3 次，每次約
    新臺幣（下同）2 至3 萬元，讓乙○○得以出面招待友人在
    臺灣旅遊，乙○○因而對2 人心存感念，2 人並即多次於95
    年9 月初前之某不時時間，在臺北市○○○路某餐廳等地向
    乙○○要求可否於下次返回美國時，自美國攜帶品質較佳之
    第一級毒品古柯鹼入境，嗣於95年9 月初某日，丁○○、甲○○等2 人打電話給乙○○約其在臺北市○○○路國賓飯店
    前見面，乙○○乃與其不知情之女友戊○○一同前往，到場
    後丁○○、甲○○2 人隨即要求乙○○與其女友2 人坐上由
    丁○○駕駛之不詳車號自用小客車，丁○○、甲○○並在車
    上共同要求乙○○回美國去幫忙自美國攜帶物品入境臺灣，
    而乙○○當場並未表示同意，然於翌日某時，乙○○因認2
    人對其照顧有加，礙於情誼，乃撥打丁○○所使用之000000
    0000號行動電話，向丁○○表示其同意幫忙，丁○○再次要
    求乙○○自美國夾藏第一級毒品古柯鹼入境臺灣，乙○○明
    知古柯鹼為毒品危害防制條例所規定之第一級毒品，不得非
    法持有、運輸，亦屬懲治走私條例所規定未經許可不得私運
    來臺之管制物品，竟仍與丁○○、甲○○達成自美國私運管
    制物品第一級毒品古柯鹼進口之犯意聯絡，其等3 人商議既
    定，即推由乙○○於95年10月初自臺灣返回美國，丁○○並
    將1 支美國的電話號碼交付給乙○○，要乙○○到達美國後
    ，撥打該電話與對方聯絡，以取得將夾藏入境之第一級毒品
    古柯鹼，俟乙○○到達美國後，即按照丁○○之指示辦理，
    經乙○○聯絡後，其乃於95年10月下旬某日，在美國洛杉磯
    市某處超商前，自某不詳墨西哥籍之成年男子處，取得第一
    級毒品古柯鹼1 包（淨重975.41公克，空包裝重256.31公克
    ，純度81.44%，純質淨重794.37公克），而乙○○後於95年
    11月5 日，在其位於美國洛杉磯市之住處，依照丁○○前所
    教導之夾藏方式，先將上開古柯鹼1 包以書本封套加以包裝
    後，再縛以膠帶，連同作為掩飾用之衣物、皮包等物品放置
    在包裝紙箱內，復持往聯邦快遞公司以衣服、書本名義託寄
    至高雄縣林園鄉○○○路94及96號，並指名虛捏之「Chris
    Chang 」為收件人，而以此方法將管制進口之第一級毒品古
    柯鹼運輸入境，乙○○再於95年11月8 日搭乘中華航空公司
    CI005 號班機自美國洛杉磯市由高雄小港機場入境臺灣，而
    於入境臺灣後，其隨即先後多次使用其所有之門號00000000
    00號、0000000000號行動電話撥打丁○○所使用之行動電話
    ，以聯絡本件包裹到達如何將上開第一級毒品古柯鹼1 包交
    付予丁○○、甲○○之事宜，乙○○並出面委託不知情之丙○○代為領取本件包裹，嗣於95年11月9 日上午8 時許，由
    聯邦快遞公司遞送本件包裹抵達臺灣桃園國際機場長榮倉儲
    貨運站內之聯邦快遞專區，經內政部警政署航空警察局（下
    稱航警局）人員以X 光儀器檢測時發覺有異，而會同財政部
    臺北關稅局人員拆封後確認其內為第一級毒品古柯鹼，再由
    航警局人員陪同聯邦快遞公司人員依系爭包裹上所留地址前
    往送貨，經丙○○出面領取時，告知航警局人員係乙○○託
    其出面領取系爭包裹，始循線查悉上情，並扣得乙○○運輸
    入境之上述古柯鹼1 包，嗣乙○○於臺灣桃園地方法院審理
    其運輸毒品案件中，自白供出係丁○○、甲○○要求其自美
    國攜帶毒品入境，而經本署檢察官指揮內政部警政署刑事警
    察局、臺北市政府警察局大安分局拘提丁○○到案。因認被
    告涉犯毒品危害防制條例第4 條第1 項運輸毒品罪及懲治走
    私條例第2 條第1 項私運管制物品進口罪嫌等語。
二、程序方面：
（一）按刑事被告詰問證人之權利，係憲法所保障之基本人權及
      訴訟權基本內容之一，不容任意剝奪。不當剝奪被告詰問
      證人之機會，不僅妨害其訴訟防禦權之行使，亦有礙於真
      實之發現，自為法所不許（司法院大法官會議釋字第384
      、582 號解釋）。刑事訴訟法於92年2 月6 日修正、增訂
      公布施行之前及之後，於第166 條、第171 條均規定當事
      人或辯護人有詰問證人之權利；於檢察官偵查中，第248
      條第1 項（未修正）亦明定「訊問證人時，如被告在場者
      ，被告得親自詰問」。但此項權利之行使，須以被告或辯
      護人（偵查中辯護人僅得陳述意見）在場為前提。同法第
      159 條之1 第1 項、第2 項所稱「被告以外之人於審判外
      向法官所為之陳述，得為證據」、「被告以外之人於偵查
      中向檢察官所為之陳述，除顯有不可信之情況者外，得為
      證據」，固屬法律所規定之證據適格，而具證據能力（被
      告以外之人，本質上屬於證人）。然此項得為證據之被告
      以外之人於審判外向法官所為之陳述，以及於偵查中向檢
      察官所為之陳述，必須係已經賦予被告或其辯護人在場得
      以行使詰問權之機會者，始得作為判斷之依據，此觀同法
      第196 條規定「證人已由法官合法訊問，且於訊問時予當
      事人詰問之機會，其陳述明確別無訊問之必要者，不得再
      行傳喚」即明。如法官於審判外或檢察官於偵查中訊問被
      告以外之人之程序，未予被告或其辯護人在場得依上開規
      定行使詰問權之機會，除被告於審判程序中明示捨棄詰問
      權之行使，或有刑事訴訟法第159 條之3 所列各款之情形
      以外，均應傳喚該陳述人到庭依法具結，使被告或其辯護
      人針對該被告以外之人於審判外向法官以及偵查中向檢察
      官所為之陳述，有行使反對詰問權之機會。否則該審判外
      向法官所為陳述及偵查中向檢察官所為陳述，雖屬傳聞證
      據之例外，仍不得作為認定犯罪事實之判斷依據（最高法
      院96年度台上字第2234號判決意旨參照）。查本件證人乙○○於檢察官偵訊時向檢察官供述全案犯罪情節及證人甲○○於檢察官訊問時之證述內容，固未經被告丁○○及辯
      護人之詰問，惟於本院審判時，乙○○、甲○○業已到庭
      依法具結，並經被告、辯護人針對乙○○供述及甲○○證
      述之內容行使詰問之權利，此有本院97年4 月1 日審判筆
      錄可資佐證，足見被告之訴訟防禦權已獲得充分之保障，
      揆諸前述最高法院判決意旨，本件證人乙○○、甲○○前
      揭於偵訊時之供述，自得採為證據。另證人戊○○經依法
      傳拘無著，有戶役政連結作業系統、送達證書、拘票、報
      告書等件可憑（見本院卷一第124 、173 、174 頁、本院
      卷二第6 、7 、168 、169 頁、本院卷四第3 頁），而辯
      護人復於本院審理時陳明捨棄傳喚證人戊○○在卷（見本
      院卷二第13頁），參酌刑事訴訟法第159 條之3 第3 款之
      規定，證人戊○○於警詢時之證述，亦得採為證據。
（二）按傳聞法則之重要理論依據，在於傳聞證據未經當事人之
      反對詰問予以核實，乃予排斥，惟若當事人已放棄對原供
      述人之反對詰問權，於法院審判時表明同意該等傳聞證據
      可作為證據，基於證據資料愈豐富，愈有助於真實發現之
      理念，並貫徹刑事訴訟法修法加重當事人進行主義之精神
      ，確認當事人對於證據能力有處分權之制度，傳聞證據經
      當事人同意作為證據，法院認為適當者，亦得為證據。另
      當事人於調查證據時，對於傳聞證據表示「沒有意見」、
      「不用再傳喚詰問」，而未於言詞辯論終結前聲明異議，
      應視為已有將該等傳聞證據採為證據之同意，此刑事訴訟
      法第159 條之5 定有明文。本案被告、辯護人於本院審理
      程序中已表示對卷內人證、書證、物證之證據能力均無意
      見，本院審理時，被告、辯護人對於被告以外之人於審判
      外之陳述之證據能力並未表示意見，迄本院辯論終結前，
      被告、辯護人亦未爭執本案證據之證據能力，依刑事訴訟
      法第159 條之5 第2 項之規定，應視為被告、辯護人已同
      意本案相關之傳聞證據均可作為證據，本院斟酌本案卷內
      之證據並非非法取得，亦無證明力明顯過低之情形，且經
      本院於審判期日依法進行證據之調查、辯論，被告於訴訟
      上之程序權，已受保障，前揭各該證據，均得採為證據。
三、按犯罪事實應依證據認定之，無證據不得認定其犯罪事實。
    又不能證明被告犯罪者，應諭知無罪之判決，刑事訴訟法第
    154 條第2 項、第301 條第1 項分別定有明文。再按，事實
    之認定，應憑證據，如未能發現相當證據，或證據不足以證
    明，自不能以推測或擬制之方法，為裁判基礎；且認定不利
    於被告之事實須依積極證據，苟積極證據不足為不利於被告
    事實之認定時，即應為有利於被告之認定；另認定犯罪事實
    所憑之證據，雖不以直接證據為限，間接證據亦包括在內，
    然無論直接證據或間接證據，其為訴訟上之證明，須於通常
    一般之人均不致有所懷疑，而得確信其為真實之程度者，始
    得據之為有罪之認定，倘其證明尚未達到此一程度，而有合
    理之懷疑存在，無從使事實審法院得有罪之確信時，即應由
    法院為諭知被告無罪之判決（最高法院40年臺上字第86號、
    30年上字第816 號、76年臺上字第4986號判例參照）。
四、本件公訴人認被告丁○○與甲○○、乙○○共同涉犯運輸毒
    品走私進入臺灣境內云云，無非是以被告丁○○坦承曾於
    上開時間多次向乙○○提及，希望乙○○自美國攜帶品質較
    佳之第一級毒品古柯鹼入境，並於95年9 月間與甲○○、乙○○、戊○○在臺北市會面，而乙○○為警查獲後，亦由甲○○代為尋找律師，且負擔律師費用，另乙○○於上揭時地
    以郵寄包裹之方式將上開古柯鹼運輸入境，曾多次與被告丁○○電話聯繫等情；證人即共犯乙○○於警詢、偵查及另
    案審理中證述綦詳，核與證人即乙○○女友戊○○於警詢時
    證述情節相符；乙○○於其所犯運輸毒品案件審理中，並
    未否認其所涉運輸毒品犯行，並因運輸第一級毒品罪，經臺
    灣桃園地方法院判處有期徒刑15年，此有本院96年度重訴字
    第3 號判決書在卷可憑，又乙○○上訴後亦業經臺灣高等法
    院以96年度上訴字第3480號判決駁回上訴，而乙○○仍明確
    證述被告確曾要求其自美國攜帶毒品入境，則乙○○供出係
    受被告及甲○○之託而為，亦無從脫免其自身所犯運輸毒品
    罪責，且乙○○為警查獲後，甲○○尚基於友誼代覓律師並
    負擔費用乙節觀之，足見乙○○與被告、甲○○並無宿怨，
    乙○○亦無虛捏事實構陷被告之可能；乙○○於臺灣臺北
    看守所羈押及臺灣臺北監獄執行時，與其父母面會之談話內
    容顯示，確有企圖迴護被告之意，足見證人乙○○於本院審
    理時翻供之證述內容，乃係刻意掩護被告之說詞，不足據為
    有利被告之認定等情為據。惟訊據被告丁○○固坦承與乙○○相識，並於95年9 月間與甲○○、乙○○、戊○○在臺北
    市會面，而乙○○為警查獲後，亦由甲○○代為尋找律師，
    且負擔律師費用，惟堅詞否認有何上揭犯行，辯稱：伊與乙○○僅係毒品買家與賣家之關係，伊與乙○○會面之目的，
    就是希望透過乙○○購得古柯鹼，至於乙○○持有古柯鹼之
    來源，伊事後才清楚，伊並未要求乙○○由美國攜帶古柯鹼
    返國等語置辯。
五、經查：
（一）證人乙○○獲案之初於警詢時證稱：「我於十一月六日的
      前五天花美金一萬四千元向一位美國人（不知名）購買一
      公斤的高根毒品（一片），我親自將該毒品夾藏在書封套
      中，．．十一月六日再拿去美國．．．的聯邦快遞寄送，
      ．．．於十一月八日回臺準備收取該貨物，該貨物先留著
      ，看看有誰要再賣給他」等語（見95年度偵字第23826 號
      卷第6 頁反面），又其於檢察官95年11月10日偵訊及本院
      96年1 月9 日在96年度重訴字第3 號案件調查時亦為相同
      之證述（見上開偵查卷第53頁，本院96年度重訴字第3 號
      卷第8 頁），嗣於96年1 月24日本院上開案件庭訊時始供
      稱：伊係受CHOROS（CARLOS）及「小青」之委託，由他們
      在美國之友人交付古柯鹼，再由伊以郵寄方式寄回臺灣等
      語，並有具狀人邱鎮北律師出具之刑事準備狀1 份在該案
      卷可稽，並於同年2 月13日於桃園看守所警方借訊時亦證
      述上情（見本案偵卷第19至23頁），前後陳述已有不一。
      而就在何處與被告談論運毒一事，被告丁○○、甲○○與
      證人乙○○、戊○○固均一致供稱於95年9 月初某日，曾
      在臺北市○○○路國賓飯店前BMW 車上見面等情，證人甲○○於檢察官偵訊時亦供稱：伊有問過乙○○可否幫伊帶
      些東西，是因為乙○○告訴伊，其等之東西皆從國外帶進
      來，所以才會要求乙○○下次從美國回來幫伊帶些好一點
      的東西回來等語（見96年度偵字第24384 號卷第121 頁）
      ，經核與被告丁○○於警詢及檢察官訊問時供述：甲○○
      向「LEO 」（即乙○○）表示最近市面上很難買到古柯鹼
      ，「LEO 」表示要回美國想辦法，「LEO 」要甲○○看看
      要多少數量，他才決定要帶多少東西（指古柯鹼）等情大
      致相符（見本案偵卷第14、77頁）。惟證人戊○○於96年
      4 月4 日在本院96年度重訴字第3 號案件審理時結證稱：
      小青說臺灣現在風聲很緊，其東西都沒了，問乙○○何時
      要回美國，請乙○○回美國幫她帶東西回來，當時乙○○
      並未答應，也未提及何時回美國等情（見本院96年度重訴
      字第3 號卷第149 頁），顯見被告丁○○、甲○○與乙○○當日並未議定運輸古柯鹼一事，縱然提及，證人乙○○
      也未答應。證人乙○○於96年2 月13日警詢時證稱：伊於
      95年9 月下旬與CARLOS（即被告丁○○）及「小青」在臺
      北市○○○路附近CARLOS車上約定以郵寄包裹方式從美國
      運送古柯鹼到臺灣等語，惟其於同日詢問時又證稱：伊與
      DAVE於95年9 月下旬時，一起到臺北某家飯店找CARLOS及
      「小青」，渠等有問是否願意送古柯鹼至臺灣，伊回答說
      還要再考慮等語（見本案偵卷第20、21頁），參以證人乙○○於本院96年度重訴字第70號被告甲○○違反毒品危害
      防制條例等案件審理時證稱：國賓飯店前車上碰面在先，
      喜來登飯店碰面在後等情（見本院96年度重訴字第70 號
      案件97年4 月22日審判筆錄第18頁），既然時間在後之喜
      來登碰面，乙○○仍尚未答應被告丁○○等人之要求，則
      豈有之前已在國賓飯店前車上約妥之理，故證人乙○○上
      開於95年9 月下旬與CARLOS（即被告丁○○）及「小青」
      （即甲○○）在臺北市○○○路附近CARLOS車上約定以郵
      寄包裹方式從美國運送古柯鹼到台灣之證詞，顯與事實有
      所出入。至於乙○○將本件扣案之古柯鹼以郵寄包裹之方
      式運輸入境，固有多次與被告丁○○通聯之紀錄，此有證
      人乙○○自承為其使用之0000000000號行動電話門號、00
      00000000號行動電話門號、被告丁○○自承由其使用之00
      00000000號行動電話門號之通聯紀錄在卷可稽（見本案偵
      卷第50、51頁），惟此僅足證明當時乙○○有與被告丁○○多次電話聯絡之事實，尚難據以推論乙○○係依被告丁○○之要求由美國運輸古柯鹼返臺，且證人乙○○於本院
      審理時業已具結證述：伊是向被告丁○○說，等一下伊會
      去拿東西（即古柯鹼），伊問被告丁○○要不要用（古柯
      鹼），被告丁○○跟伊說他在忙，等一下再打給伊等語（
      見本院卷一第213 、214 頁），是縱認被告丁○○、甲○○有委請乙○○代尋古柯鹼貨源之念頭，惟乙○○並未答
      應，其事後與被告丁○○聯繫，確實可能係通知被告丁○○其貨源古柯鹼已入臺，而與被告丁○○約定時、地出售
      古柯鹼，殊難逕認乙○○係依據被告丁○○之指示運輸第
      一級毒品古柯鹼返臺。
（二）本件乙○○以夾藏方式，將上開古柯鹼1 包以書本封套加
      以包裝後，再縛以膠帶，連同作為掩飾用之衣物、皮包等
      物品放置在包裝紙箱內，復持往聯邦快遞公司以衣服、書
      本名義託寄至高雄縣林園鄉○○○路94及96號，並指名虛
      捏之「Chris Chang 」為收件人，而以此方法將管制進口
      之第一級毒品古柯鹼運輸入境。乙○○再於95年11月8日
      搭乘中華航空公司CI005 號班機自美國洛杉磯市由高雄小
      港機場入境臺灣，並出面委託不知情之丙○○代為領取系
      爭包裹。於95年11月9 日上午8 時許，由聯邦快遞公司送
      抵臺灣桃園國際機場長榮倉儲貨運站內之聯邦快遞專區，
      經航警局人員以X 光儀器檢測時發覺有異，而會同財政部
      臺北關稅局人員拆封後確認其內為第一級毒品古柯鹼，再
      由航警局人員陪同聯邦快遞公司人員依系爭包裹上所留地
      址前往送貨，經丙○○出面領取時，告知航警局人員係乙○○託其出面領取系爭包裹，始循線查悉上情，此有乙○○書寫有聯絡電話之紙條、旅客入出境紀錄查詢、快遞簽
      收單、X 光檢查儀注檢貨物報告表、進口快遞貨物簡易申
      報單、財政部臺北關稅局函及所附臺北關稅局扣押貨物收
      據及搜索筆錄、門號0000000000號、0000000000號等行動
      電話之通聯紀錄各1 份、查獲照片8 幀等附卷可稽，及上
      開第一級毒品古柯鹼1 包扣案為證，而前開扣押之1 包毒
      品，經法務部調查局鑑定後，證實含第一級第2 項毒品古
      柯鹼成分，淨重975 ．41公克，空包裝重256 ‧31公克，
      純度81．44％，純質淨重794 ．37公克，有該局95年12月
      8 日調科壹字第09523044710 號鑑定書1 紙在卷可按。然
      就上開毒品係何人付錢購買，證人乙○○自始至終均證稱
      係伊所支付等語（見95年度偵字第23826 號卷第6 頁反面
      、第53頁、本院96年度重訴字第70號案件97年4 月22日審
      判筆錄第14頁、97年5 月20日審判筆錄第29頁、本院卷一
      第206 、216 頁），參以證人乙○○於警詢時復證稱：「
      我先跟他（丁○○）說我到臺灣了，明天（95年11月9日
      ）會拿到毒品，他回答說拿到之後打電話給他。隔天我再
      問他是要下來拿，還是我帶過去給他，他回答說他在忙，
      等一下再打。．．．」等語（見96年度偵字第24384 號卷
      第30頁反面），亦足佐證上開毒品係乙○○出錢購買，否
      則倘若係丁○○出資，豈會如此漠不關心？再者，證人乙○○於警詢及偵訊中亦一再證稱，伊幫忙帶毒品沒有任何
      報酬，純屬義務幫忙，也未約定毒品進來後如何分配等情
      （見上開偵查卷第30頁反面、第119 頁），此顯與一般運
      輸毒品模式，幕後之人必先支付車手報酬，以及出資購買
      毒品之情形不相同。苟被告丁○○、甲○○自始即有與之
      共同運輸毒品之意，何以不事先向被告等人為收款等交易
      行為之要件，凡此均迥異於共同運輸毒品之態樣。綜上，
      證人乙○○之供述，無足憑認被告丁○○有參與運輸毒品
      之犯行。
（三）又證人乙○○羈押於臺灣臺北看守所時，屢次對前往面會
      之父母及四叔表達擔心被告丁○○等人快要被抓到等語，
      此有本院96年度重訴字第70號案件97年5 月9 日勘驗筆錄
      1 份在卷可稽，證人乙○○於97年1 月2 日與其母親徐張
      淑貞面會時曾提及欲放棄上訴，其母親徐張淑貞告知一樣
      要上訴，有機會減刑就減刑等語，亦有臺灣桃園地方法院
      檢察署檢察事務官勘驗筆錄在卷可憑（見本院卷三第2 至
      12頁）。依前開對話內容，尚難認定被告丁○○、甲○○
      是否有指示乙○○運輸毒品，乙○○擔心被告丁○○等人
      被逮捕，或係因其誣指彼等致良心不安，或係害怕彼等報
      復，惟乙○○之所以供出被告丁○○等人係為邀減刑之寬
      典則非常明確，而乙○○於96年11月27日經臺灣桃園地方
      法院檢察署檢察官訊問時，顯然上不知其本身所涉運輸毒
      品案件，業經臺灣高等法院以96年度上訴字第3480號判決
      駁回上訴一事，尚難憑此即遽認該次乙○○之證詞與事實
      相符。
（四）本件證人乙○○之所以供出被告丁○○等人，其目的在邀
      減刑之寬典，已如前述，並有具狀人邱鎮北律師出具之刑
      事準備狀1 份在該案卷可稽，顯然其供出被告等係因辯護
      人邱鎮北律師告知其法律效果並進而為之，事後，乙○○
      本身案件確定後，乙○○之父徐啟太於97年1 月31日與乙○○面會時稱：「律師我都找過了，你就相信這個邱鎮北
      。」、「我知道、我知道，你不要考慮那些啦，反正按照
      律師教你怎麼講，你就按照他講，如果說我中途叫你不要
      ，我會跟你視訊講不要，如果我沒有這個動作，你就按照
      步伐走就好，啊。」、「其他的事邱鎮北會來跟你講，下
      午，你就按照他的方式講。」、「那不能在這邊講，小問
      題而已啦，那沒有關係啦。也不是說不要緊，也是有點要
      緊啦，但是你也不用擔心到那裡去了，你就照他們，照律
      師跟你講的，你就照那樣講的就對了。」、「所以我是一
      個重點跟你講，邱鎮北來的時候，就說你將來會翻了你自
      己以前講的一些話，你知道嗎？」等語，此有上開驗筆錄
      1 份在卷可稽（見本院卷三第20至25頁），足見乙○○之
      所以供出被告丁○○等人係因邱鎮北律師之提議，於案件
      確定後，邱鎮北律師又透過徐啟太要求乙○○翻供，改稱
      毒品係自己運輸等情，益徵證人乙○○之證詞前後反覆，
      有其難以採信之處。
（五）雖然甲○○於乙○○獲案之初出錢委任律師幫乙○○辯護
      ，此業據證人甲○○證述在卷（見本院卷一第200 、201
      頁），核與證人乙○○證述之情節相符（見本院卷一第20
      8 頁），惟證人徐張淑貞於96年3 月19日本院96年度重訴
      字第3 號案件中也證稱：小青告訴伊純粹是朋友間幫忙，
      也未要求伊於面會乙○○時交代何事等語（見本院上開卷
      第135 頁），經核與證人甲○○於本院審理時證述之情節
      相符（見本院卷一第200 、201 頁），是尚難以甲○○有
      幫乙○○委任律師並支付律師之報酬乙節，即遽認甲○○
      與乙○○間就運輸毒品有犯意聯絡及行為分擔，且上開案
      件之律師費用係由甲○○代為支付，亦與被告丁○○無涉
      ，自難據以而認被告丁○○與乙○○具有運輸毒品之犯意
      聯絡及行為分擔甚明。
六、綜上所述，本件公訴意旨所執證據，尚不足據以認定被告丁○○有與乙○○間具有共同運輸海洛因入境之犯行，而達無
    合理懷疑得確信其為真實之程度。本案復查無其他積極證據
    足資證明被告丁○○確有起訴之犯罪事實，揆諸首揭說明，
    應認不能證明被告犯罪，應為被告無罪之判決。
據上論斷，應依刑事訴訟法第三百零一條第一項，判決如主文。
本案經檢察官林清安到庭執行職務。
中    華    民    國    97    年    8     月    15    日
                  刑事第八庭  審判長法  官  邱滋杉
                                    法  官  陳彥宏
                                    法  官  吳為平
以上正本證明與原本無異。
如不服本判決書應於送達後10日內向本院提出上訴狀。
                                    書記官  江惠婷
中    華    民    國    97    年    8     月    19    日


司法院資訊處製作；財團法人民間司法改革基金會備份。
